最高法院刑事判決　　　　　　　　　 111年度台上字第3573號
上　訴　人　趙良明


上列上訴人因違反槍砲彈藥刀械管制條例等罪案件，不服臺灣高
等法院中華民國111年2月24日第二審判決（110年度上訴字第335
7號，起訴案號：臺灣新北地方檢察署109年度偵字第32498、422
77號），提起上訴，本院判決如下：
    主  文
上訴駁回。
    理  由
壹、得上訴第三審部分
一、按刑事訴訟法第377 條規定，上訴於第三審法院，非以判決
    違背法令為理由，不得為之。是提起第三審上訴，應以原判
    決違背法令為理由，係屬法定要件。如果上訴理由書狀並未
    依據卷內訴訟資料，具體指摘原判決不適用何種法則或如何
    適用不當，或所指摘原判決違法情事，顯與法律規定得為第
    三審上訴理由之違法情形，不相適合時，均應認其上訴為違
    背法律上之程式，予以駁回。
二、本件原判決維持第一審依想像競合犯關係，從一重論處上訴
    人趙良明未經許可，持有可發射子彈具有殺傷力之非制式手
    槍罪刑及沒收部分之判決，駁回其此部分在第二審之上訴，
    已詳敘認定犯罪事實所憑證據及理由。並對如何認定本件不
    符合自首之要件，上訴人無依槍砲彈藥刀械管制條例第18條
    第1項前段及刑法第62 條減輕或免除其刑規定之適用，亦依
    卷內資料予以指駁及說明。
三、適用刑法第59條酌減其刑與否，法院本屬有權斟酌決定。原
    判決就本件並無刑法第59條減輕其刑規定之適用，已詳敘其
    認定理由，未予酌減其刑，無違法可言。上訴意旨以上訴人
    為本案犯行時年僅21歲，且因患有過動症及焦慮症，自幼承
    受許多來自於同儕及社會之壓力，使其較容易受到外界環境
    及他人影響，其因一時失慮，誤觸本件犯行，已坦承犯行，
    堪屬其人格更生之表徵，依其犯罪情節，情輕法重、情堪憫
    恕，原判決未適用刑法第59條酌減其刑，仍維持第一審之量
    刑，有不適用法則之違法等語。係就原審裁量職權之合法行
    使與原判決已說明之事項，以自己之說詞或持不同之評價，
    而為指摘，非上訴第三審之適法理由。
四、依上所述，本件上訴違背法律上之程式，應予駁回。
貳、不得上訴第三審部分
一、按刑事訴訟法第376條第1項各款所規定之案件，經第二審判
    決者，除第二審法院係撤銷第一審法院所為無罪、免訴、不
    受理或管轄錯誤之判決，並諭知有罪之判決，被告或得為被
    告利益上訴之人得提起上訴外，其餘均不得上訴於第三審法
    院，為該條項所明定。
二、原判決係維持第一審判決關於事實欄二所示恐嚇危害安全部
    分之罪刑及沒收之判決，駁回其該部分在第二審之上訴。此
    部分既經第一審及原審均為有罪之認定，核屬刑事訴訟法第
    376條第1項第1 款不得上訴第三審法院之案件。依上述說明
    ，自不得上訴於第三審法院，其猶提起上訴，顯為法所不許
    ，此部分應予駁回。
據上論結，應依刑事訴訟法第395條前段，判決如主文。
中    華    民    國    111   年    8     月    10    日
                  刑事第六庭審判長法  官  李  英  勇  
                                  法  官  楊  智  勝  
                                  法  官  吳  冠  霆  
                                  法  官  邱  忠  義  
                                  法  官  洪  兆  隆  
本件正本證明與原本無異
                                  書記官
中    華    民    國    111   年    8     月    15    日